臺灣臺中地方法院臺中簡易庭民事判決
111年度中簡字第669號
原      告  李國華  

被      告  陳進修  
上列當事人間請求債務人異議之訴事件，本院於民國111年8月9
日言詞辯論終結，判決如下：
    主      文
原告之訴駁回。
訴訟費用新臺幣1,000元，由原告負擔。
    事實及理由
一、原告主張：緣被告就鈞院109年度中簡字第2198號損害賠償
    案件（下稱系爭本案案件）。依判決所示，李國華（即本件
    原告)應給付陳進修（即本件被告)新臺幣（下同）7萬元，
    及自民國109年8月8日起至清償日止，按年息5%計算之利息
    ，該本案案件於109年9月判決確定。嗣後，原告於110年1月
    30日下午2時30分許於臺中市北屯區東光路與東城路之紅綠
    燈路口處，碰到被告，原告並向被告討論，關於系爭本案案
    件判決之7萬元之後續給付事宜，被告並向原告表示：「伊
    要照顧陳秀雲，因此將7萬元，給付予陳秀雲就好…」等語，
    原告考量訴外人陳秀雲為被告之胞妹，且被告業已向其表示
    將該費用給付予陳秀雲即可，故原告並依兩造之約定，系爭
    本案案件之7萬元，以分期給付方式於110年1月至110年7月
    份，每個月給付1萬元予訴外人陳秀雲，總計7萬元 由訴外
    人陳秀雲收訖完畢。詎料，原告竟然又於111年1月27日收受
    被告所持系爭本案案件為執行名義，請求強制執行原告之財
    產，現由鈞院執行中，案號為111年度司執字第11298號。查
    本件，被告業已向原告表示，將系爭本案案件之7萬元給付
    與訴外人陳秀雲，是以第三人陳秀雲係有系爭7萬元之受領
    權人，則原告將本案案件之7萬元以分期給付方式於110年1
    月至110年7月份，每個月給付1萬元予訴外人陳秀雲，總計7
    萬元，並由第三人陳秀雲收訖完畢，依民法第311條業已生
    清償本案案件債務之效力，則被告與原告間就系爭7萬元債
    之關係應已消滅。是被告不得據此再向鈞院聲請強制執行等
    語 。並聲明：鈞院111年度司執字第11298號強制執行事件
    ，被告所據以對原告為強制執行之執行名義，對原告不得為
    強制執行。
二、被告則以：否認曾向原告主張7萬元由第三人陳秀雲受領，
    原告並未清償該7萬元。陳秀雲和原告往來的金錢，我無權
    過問，和我無關，可是我並沒有跟原告說要把我的債權給陳
    秀雲，都是原告虛構捏造的等語，資為抗辯，並聲明：原告
    之訴駁回。
三、得心證之理由：
  ㈠按「執行名義成立後，如有消滅或妨礙債權人請求之事由發
    生，債務人得於強制執行程序終結前，向執行法院對債權人
    提起異議之訴。如以裁判為執行名義時，其為異議原因之事
    實發生在前訴訟言詞辯論終結後者，亦得主張之。」，「執
    行名義無確定判決同一之效力者，於執行名義成立前，如有
    債權不成立或消滅或妨礙債權人請求之事由發生，債務人亦
    得於強制執行程序終結前提起異議之訴。」，強制執行法第
    14條第1、2項定有明文。經查，被告以本院109年度中簡字
    第2198號民事判決暨確定證明書為執行名義，聲請本院111
    年度司執字第11298號強制執行，強制執行程序尚未終結，
    此據本院調取前揭執行卷宗查核無誤，依前揭說明，原告自
    得依強制執行法第14條第1項規定，於系爭執行事件之執行
    程序程序終結前，以執行名義成立後有消滅或妨礙債權人請
    求之事由發生，提起債務人異議之訴，合先敘明。
　㈡按當事人主張有利於己之事實者，就其事實有舉證之責任，
    民事訴訟法第277條前段定有明文；又民事訴訟如係由原告
    主張權利者，應先由原告負舉證之責，若原告先不能舉證，
    以證實自己主張之事實為真實，則被告就其抗辯事實即令不
    能舉證，或其所舉證據尚有疵累，亦應駁回原告之請求（最
    高法院17年上字第917號判例意旨參照）；次按強制執行法
    第14條第1項規定之債務人異議之訴，須執行名義成立後，
    有消滅或妨礙債權人請求之事由發生，始得提起。所謂消滅
    債權人請求之事由，例如清償、提存、抵銷、免除、混同、
    債權讓與、債務承擔、更改、消滅時效完成、解除條件成就
    、契約解除或撤銷、另訂和解契約，或其他類此之情形。所
    謂妨礙債權人請求之事由，例如債權人同意延期清償、債務
    人行使同時履行抗辯權等（最高法院98年度台上字第1899號
    裁判要旨參照）。又按在原告請求確認債權不存在之訴，如
    被告主張其債權存在時，應由被告就債權存在之事實負舉證
    責任。如被告已證明其債權存在，而原告主張該債權已因清
    償而消滅，則對於清償之事實，應由原告負舉證之責任（最
    高法院42年台上字第170號、28年上字第1920號判例意旨參
    照）。本件原告主張與被告於110年1月30日下午2時30分許
    就系爭本案案件之債權，合意由訴外人即第三人陳秀雲受領
    一節，為被告所否認，則原告就兩造間確實有由訴外人即第
    三人陳秀雲受領之合意等情，自應負舉證之責任。經查，原
    告雖提出證明書（見本院卷第17頁）欲證明訴外人陳秀雲確
    實領受7萬元，惟該證明書係私文書，且經被告否認真正，
    自應先由原告就該文書之真正負舉證之責。然經原告聲請傳
    喚證人陳秀雲，經本院於111年5月27日、111年7月5日、111
    年8月9日三次傳喚均未到庭，已難證明原告主張該證明書之
    真正一節為真。況縱認該證明書為真，然該證明書上僅記載
    陳秀雲有收到原告交付之7萬元，並未記載該7萬元收受之原
    因，應僅得證明原告與訴外人陳秀雲間確有金錢之往來而已
    ，難認為原告就其依本案案件應給付被告之7萬元，已由兩
    造合意由訴外人陳秀雲受領而清償。是本件本案案件債權並
    未經原告清償而消滅，原告提本件債務人異議之訴，請求確
    認本院111年度司執字第11298號強制執行事件，被告所據以
    對原告為強制執行之執行名義，對原告不得為強制執行，於
    法不合，不應准許。
四、綜上所述，本件原告主張與上述債務人異議之訴要件不符，
    是其主張為無理由，應予駁回。
五、本件事證已臻明確，兩造其餘主張陳述及所提之證據，經審
    酌後於本件判決結果無影響，爰不逐一論述，附此敘明。
六、訴訟費用負擔之依據：民事訴訟法第78條。
中　　華　　民　　國　　111 　年　　9 　　月　　13　　日
                          臺灣臺中地方法院臺中簡易庭
                                  法　官　張清洲
以上為正本，係照原本作成。
如不服本判決，應於送達後二十日內，向本院提出上訴狀並表明
上訴理由，如於本判決宣示後送達前提起上訴者，應於判決送達
後二十日內補提上訴理由書（須附繕本）。如委任律師提起上訴
者，應一併繳納上訴審裁判費。
中　　華　　民　　國　　111 　年　　9 　　月　　13　　日
                                  書記官  陳慧津